【裁判字號】    97,易,2352
【裁判日期】    970917
【裁判案由】    竊盜
【裁判全文】
臺灣板橋地方法院刑事判決              97年度易字第2352號
公  訴  人  臺灣板橋地方法院檢察署檢察官
被      告  乙○○
                  （現另案於臺灣臺北監獄臺北分監執行中）
上列被告因竊盜案件，經檢察官提起公訴（97年度偵字第18856
號），本院裁定改依簡式審判程序審理，判決如下：
        主  文
乙○○攜帶兇器竊盜，累犯，處有期徒刑柒月。扣案之起子壹支
，沒收。又竊盜，累犯，處有期徒刑參月。應執行有期徒刑捌月
。扣案之起子壹支，沒收。
    事  實
一、乙○○前於民國91年間因竊盜案件，經本院於92年11月28日
    以92年度簡字第2988號判處有期徒刑3 月確定。復於同年間
    因贓物案件，經本院於92年5 月12日以92年度簡字第311 號
    判處有期徒刑3 月確定，上開2 罪經本院裁定應執行有期徒
    刑5 月確定，甫於93年11月15日執行完畢。詎其仍不知悔改
    ，竟各基於意圖為自己不法所有之犯意，分別為下列所述之
    竊盜行為：
(一)、於97年5 月11日12時許，乙○○頭戴黑色安全帽，騎乘車牌
    號碼NPQ-563 號重型機車，行經臺北縣新莊市○○路420 號
    前，見丙○○所有之車牌號碼K5-3901 號自用小客車停放在
    該處，而四處無人，竟基於意圖為自己不法所有之犯意，先
    將其所騎乘之上開機車停放於路旁，並從機車置物箱內起出
    其所有，客觀上具有危險性，足供兇器使用之起子1 支，再
    以起子敲破車窗（毀損部分未據告訴），侵入車內竊取雷射
    水平儀1 組（價值新臺幣【下同】18,000元），得逞後騎乘
    上開機車離去，並以2,000 元之價格販售予不知情之資源回
    收業者。嗣丙○○發現遭竊，乃報警處理。
(二)、於97年5 月17日12時40分許，乙○○頭戴黑色安全帽，騎乘
    上開機車，行經臺北縣新莊市○○路426 號前，見甲○○所
    有之車牌號碼J6-0348 號自用小客貨車停放在該處，而車門
    未鎖，且四處無人，竟另基於意圖為自己不法所有之犯意，
    先將其所騎乘之上開機車停放於路旁，再徒手打開上開自用
    小客貨車之車門，侵入車內竊取冷氣用電線3 捆（價值6,00
    0 元），得逞後離去，並以1,000 元之價格販售予不知情之
    資源回收業者。嗣甲○○發現遭竊，乃報警處理。
二、嗣於97年6 月21日12時30分許，乙○○頭戴黑色安全帽，騎
    乘上開機車，在臺北縣新莊市○○路附近找尋作案目標，因
    行跡可疑，為警接獲民眾報案前往察看，在臺北縣新莊市○○○路與新機路口發現乙○○騎乘上開機車，且體型、騎乘
    之機車顏色、所戴之黑色安全帽後面圖案均與上開竊盜案件
    現場附近之監視器錄影畫面翻拍照片中行竊之人之體型、騎
    乘之機車顏色、所戴之黑色安全帽後面圖案等特徵相吻合，
    而欲上前攔截盤查，乙○○見狀，因心虛而加速逃逸，警員
    乃從後追趕，俟追逐至臺北縣新莊市○○街101 巷3 弄4 號
    前，始將乙○○攔下，並於上開機車置物箱內起出其所有，
    供事實一、(一)竊盜所用之起子1 支，始供出上情。
三、案經臺北縣政府警察局新莊分局報請臺灣板橋地方法院檢察
    署檢察官偵查起訴。
    理  由
一、上揭犯罪事實業據被告乙○○於本院審理中坦承不諱，核與
    被害人丙○○、甲○○於警詢中指訴之情節相符，並有現場
    暨監視器錄影畫面翻拍照片19張在卷，及起子1 支扣案可稽
    ，足徵被告之自白確與事實相符。又被告所持以敲破事實一
    、(一)自用小客車車窗之起子1 支，為鐵製材質，若持以攻擊
    他人，足以危害人之生命、身體安全，具客觀危險性，應屬
    兇器無疑。是以本件事證明確，被告之竊盜犯行均堪以認定
    ，應依法論科。
二、核被告乙○○事實一、(一)所為，係犯刑法第321 條第1 項第
    3 款之攜帶兇器竊盜罪；事實一、(二)所為，係犯刑法第320
    條第1 項之竊盜罪。公訴人認被告事實一、(二)所為，係犯刑
    法第321 條第1 項第3 款之攜帶兇器竊盜罪，經查，係以被
    告於警詢中供稱：「我係於97年6 月17日12時許，行經該處
    發現一部自用小客貨車內放置電線，我就持一字起子破壞該
    自小客車車門起車內之電線3 捆後逃逸。」等語（見臺灣板
    橋地方法院檢察署97年度偵字第18856 號偵查卷第6 頁），
    及上開起子1 支扣案為依據，然被告於偵查及本院審理中堅
    決否認有攜帶兇器為事實一、(二)之竊盜犯行，辯稱：伊係見
    甲○○所有之上開自用小客貨車之車門未鎖，而徒手竊取，
    沒有破壞車窗，並沒有攜帶起子，起子1 支，係警察於伊等
    之機車置物箱內起出，並非供事實一、(二)竊盜所用等語，且
    被害人甲○○於警詢中指述稱：「沒有破壞車門車窗之痕跡
    。」、「竊賊係趁我車停放路邊無人在車內之際，而打開車
    鎖（車鎖未遭破壞），進入竊取我車中的財物。」等語（見
    上開偵查卷第11頁）。被害人甲○○所有之上開自用小客貨
    車之車門既然沒有遭破壞之痕跡，依本案事證，尚無足證明
    被告為事實一、(二)之竊盜犯行時有攜帶兇器，公訴人認被告
    事實一、(二)所為，係犯刑法第321 條第1 項第3 款之攜帶兇
    器竊盜罪，尚有未洽，惟起訴之基本犯罪事實相同，爰依法
    變更起訴法條。又被告所犯上開2 次竊盜犯行間，犯意各別
    ，應予分論併罰。又被告有如事實欄所載之論罪科刑及執行
    情形，此有臺灣高等法院被告前案紀錄表1 份可查，其於有
    期徒刑執行完畢後，5 年內故意再犯本件有期徒刑以上之2
    罪，為累犯，均應依法加重其刑。爰審酌被告素行不佳、智
    識程度、犯罪之動機、目的、犯罪所生危害及犯後態度等一
    切情狀，各量處如主文所示之刑，並定其應執行之刑，以資
    懲儆。
三、扣案之起子1 支，係被告所有，且屬供上開事實一、(一)之竊
    盜所用之物，業據被告於本院審理中供承在卷，應依刑法第
    38條第1 項第2 款之規定宣告沒收。又刑法第38條第1 項第
    2 款所謂供犯罪所用之物，必於犯罪有直接關係者，始屬相
    當（最高法院51年臺非字第13號判例參照），換言之，係指
    直接提供為遂行犯罪之器物，且須屬於犯罪行為人者為限，
    始得宣告沒收。本件扣案之安全帽1 頂，被告否認係供竊盜
    犯罪所用之物，僅係被告騎乘機車為竊盜行為之際所戴之安
    全帽，雖屬被告所有，但非直接供竊盜犯罪所用之物，爰不
    併予宣告沒收，附此敘明。
四、本件經檢察官提起公訴，被告於準備程序中就被訴事實為有
    罪之陳述，經本院告知簡式審判程序之旨，並聽取公訴人、
    被告之意見後，當庭裁定改行簡式審判程序，併予敘明。
據上論斷，應依刑事訴訟法第273 條之1 第1 項、第299 條第1
項前段、第300 條，刑法第320 條第1 項、第321 條第1 項第3
款、第47條第1 項、第51條第5 款、第38條第1 項第2 款，刑法
施刑法第1 條之1 第1 項、第2 項前段，判決如主文。
本案經檢察官郭季青到庭執行職務。
中    華    民    國    97    年    9     月    17    日
                刑事第十九庭  法  官  曾正耀
上列正本證明與原本無異。
如不服本判決，應於送達後十日內敘明上訴理由，向本院提出上
訴狀
                              書記官  田世杰
中    華    民    國    97    年    9     月    17    日
附錄本案論罪科刑法條全文：
刑法第320條第1項
意圖為自己或第3 人不法之所有，而竊取他人之動產者，為竊盜
罪，處5 年以下有期徒刑、拘役或5 百元以下罰金。
刑法第321條第1項
犯竊盜罪而有左列情形之一者，處6月以上、5年以下有期徒刑：
一  於夜間侵入住宅或有人居住之建築物、船艦或隱匿其內而
    犯之者。
二  毀越門扇、牆垣或其他安全設備而犯之者。
三  攜帶兇器而犯之者。
四  結夥三人以上而犯之者。
五  乘火災、水災或其他災害之際而犯之者。
六  在車站或埠頭而犯之者。


司法院資訊處製作；財團法人民間司法改革基金會備份。
